臺灣高等法院民事裁定
109年度家聲抗字第19號
抗  告  人  林ＯＯ

上列抗告人因與相對人帥ＯＯ間聲請確定訴訟費用額事件，聲明異
議，對於中華民國109年2月21日臺灣士林地方法院裁定（108年
度家事聲字第6號），提起抗告，本院裁定如下： 
    主  文
抗告駁回。
抗告程序費用由抗告人負擔。
    理  由
一、本件原法院於兩造請求酌定未成年子女權利義務之行使或負
    擔等事件（案列106年度家親聲抗字第48號，下稱系爭事件
    ，所為裁定下稱48號裁定）中，依相對人之聲請為兩造所生
    未成年子女甲○○（民國00年00月00日生）選任王鐘瑩臨床心
    理師為程序監理人，嗣依該程序監理人之聲請於108年5月17
    日裁定酌給酬金新臺幣(下同)3萬8,000元。系爭事件已因最
    高法院於108年7月17日以108年度台簡抗字第170號裁定（下
    稱170號裁定）駁回抗告人之再抗告而確定在案；相對人聲
    請確定系爭事件之訴訟費用額，經原法院司法事務官於108
    年11月8日裁定命抗告人負擔前開酬金，抗告人不服，提起
    異議，經原法院於109年2月21日以裁定（下稱原裁定）駁回
    ，抗告人不服異議，對之提起抗告。抗告意旨略以：系爭事
    件無為甲○○選任程序監理人之必要；伊僅同意由原法院選任
    兒童心理方面人員為程序監理人，並無意願承擔其酬金；又
    系爭事件之程序監理人於執行職務時，違法提供醫生證明予
    相對人，所提出訪視報告之內容，多與事實不符，伊已向臨
    床心理師公會全國聯合會對程序監理人提出申訴，若調查屬
    實，其將被主管機關吊銷臨床心理師之資格，更不容其領取
    程序監理人之酬金；原裁定之承審法官對因系爭事件所衍生
    之本件確定訴訟費用額事件，應主動迴避而未迴避，爰請求
    廢棄原裁定等語。
二、按法院因處理家事事件而選任程序監理人，得依程序監理人
    聲請，按其職務內容、事件繁簡等一切情況，以裁定酌給酬
    金，其報酬為程序費用之一部，此觀家事事件法第16條第5
    項規定自明。次按家事非訟事件，除法律別有規定外，準用
    非訟事件法之規定；非訟事件程序費用之負擔，有相對人者
    ，準用民事訴訟法有關訴訟費用之規定，此觀家事事件法第
    97條、非訟事件法第21條第2項規定可明。確定訴訟費用額
    之程序，僅在審究有求償權之一造當事人所開列之費用項目
    ，及其提出支付費用之計算書等證據，是否屬於訴訟費用之
    範圍，以確定應負擔訴訟費用之他造當事人所應賠償其之訴
    訟費用數額，並非就權利存在與否為確定；有關訴訟費用負
    擔之主體、負擔比例等悉依命負擔訴訟費用之裁判定之，於
    確定訴訟費用額之程序中，無從更為不同之酌定（最高法院
    104年度台抗字第938號裁定參照）。查抗告人就原法院105
    年度家親聲字第309號裁定（下稱309號裁定）所提抗告，業
    經原法院以48號裁定駁回，並於該裁定中諭知由抗告人負擔
    抗告程序費用，再由最高法院以170號裁定駁回抗告人之再
    抗告而確定在案，有170、48、309號裁定附卷可參（見原法
    院108年度司家聲字第29號卷第17至49頁）。原法院依該事
    件所選任程序監理人王鐘瑩臨床心理師之聲請，裁定酌給其
    程序監理人酬金3萬8,000元（見原法院108年度司家聲字第2
    9號卷第51頁），依上說明，該酬金自屬系爭事件之程序費
    用，應由抗告人依48號裁定關於程序費用之諭知負擔。至於
    系爭事件中有無選任程序監理人必要、抗告人得否拒絕給付
    該酬金、程序監理人違背職務與否，暨抗告人指稱兩造所生
    未成年子女甲○○是否應改由其任監護人（見本院卷第159頁
    ）等節，均非本件確定訴訟費用額之抗告程序所得審究；又
    抗告人固聲請原裁定之承審法官迴避，惟經原法院以109年
    度家聲字第26號裁定駁回其聲請，並由本院以109年度家聲
    抗字第7號裁定駁回其抗告確定（見本院109年度家聲抗字第
    7號卷第7至9、448至449頁）。是原法院司法事務官裁定命
    抗告人負擔前開酬金，並無違誤，原法院以原裁定予以維持
    ，自無不合。抗告意旨指摘原裁定不當，聲明廢棄，為無理
    由，應予駁回。
三、據上論結，本件抗告為無理由，爰裁定如主文。
中　　華　　民　　國　　110 　年　　1 　　月　　29  　日
                        家事法庭
                        審判長法  官  蕭胤瑮
         　　　 　　　　　　　法  官　楊舒嵐
        　　　　　　　　　　　法  官　許勻睿
正本係照原本作成。
本裁定除以適用法規顯有錯誤為理由外，不得再抗告。如提起再
抗告，應於收受送達後10日內委任律師為代理人向本院提出再抗
告狀。並繳納再抗告費新臺幣１千元。
中　　華　　民　　國　　110 　年　　2 　　月　　1 　　日

　　　　　　　　　　　　　    書記官  秦湘羽